【裁判字號】    91,自,392
【裁判日期】    920213
【裁判案由】    侵占等
【裁判全文】
臺灣臺南地方法院刑事裁定                          九十一年度自字第三九二號
    自  訴  人  丁○○○○有限公司
    代  表  人  丙○○  男 四.
    被      告  甲○○  男  四.
右列被告因詐欺案件，經自訴人提起自訴，本院裁定如左：
    主  文
自訴駁回。
    理  由
一、自訴意旨略稱：
    被告甲○○於民國八十八年十二月二十九日向自訴人公司購買喜美日士ＤＭＸ８
    ０６男錶壹只，金額為新台幣（下同）二萬五千元，約定以分期付款方式付帳，
    每期五千元。但被告迄未向自訴人公司清償貨款，又不將男錶歸還自訴人，顯有
    侵佔、詐欺之嫌。
二、按法院或受命法官於乙○○○第一次審判期日前訊問及調查結果，如認為案件有
    刑事訴訟法第二百五十二條至第二百五十四條之情形者，得以裁定駁回其自訴，
    同法第三百二十六條第三項定有明文。
三、按刑法第三百三十九條第一項詐欺罪之成立，以行為人意圖為自己或第三人不法
    所有，施詐術使人將本人或第三人之物交付為要件。再按刑法第三百三十五條侵
    佔罪之成立，以行為人意圖為自己或第三人不法所有，而侵佔自己持有他人之物
    為要件。
四、經查，訊據被告甲○○固坦承有買受系爭男錶壹只之情事，但否認有何侵佔、詐
    欺之行為，並辯稱：我有向他們買手錶，付了一萬元，其他沒有付。因為愛可隆
    公司住址遷移，所以找不到地方付錢等語。而訊據自訴人代表人則稱以：因為這
    種買賣風險很大。【為何說這種買賣風險很大？】因為很多客人沒有繳清就跑了
    ，我在八十五年間就賣過這種商品。【既然知道風險很高，為何還要賣？】我們
    喜美士負責送貨，愛可隆負責收款，我們給愛可隆公司傭金等語。是以，可知被
    告與自訴人公司間，就系爭手錶係有買賣之關係存在，自訴人公司係基於買賣而
    交付手錶給被告；並非因被告有何施用詐術致使自訴人陷於錯誤而交付，按諸上
    開說明，被告自無詐欺之犯行。再者，被告之所以獲得系爭手錶，係基於買賣之
    關係，自訴人之給付行為而取得；並非被告原已持有自訴人之手錶而加以侵佔，
    按諸上開說明，被告自無侵佔之犯行。綜上所查可知，本件係自訴人於自知風險
    很高之情況下之買賣行為，之後因被告債務不履行所生之民事糾紛，應認被告罪
    嫌不足，依照首揭說明，本件自訴應予駁回。
據上論斷，應依刑事訴訟法第三百二十六條第三項、第二百五十二條第十款，裁定如
主文。
中      華      民      國九十二      年      二    月    十三    日
                              臺灣臺南地方法院刑事第四庭
                                    法  官   蘇義洲
右正本證明與原本無異。
如不服本裁定，應於裁定送達後五日內向本院提出抗告狀( 應附繕本 )。
                                    書記官   岑  玢
中      華      民      國      九十二      年      二    月    十三    日


司法院資訊處製作；財團法人民間司法改革基金會備份。
